Inventaris van het archief van de familie Von Pestel, 1751-1802
Nationaal Archief, Den Haag
Collectie 143 Von Pestel
Pestel, von
1751-1802
C25102
0.50 meter; 138 inventarisnummers.
Normale geschreven, getypte en gedrukte documenten, geen bijzondere handschriften.
Nationaal Archief, Den Haag
Pestel, Friedrich Wilhelm (von)
Pestel, Mr. Friedrich Franz Ludwig von (1764-1805)
Pestel, Jonkheer Wilhelm Friedrich von (1802-1880)
Pestel, Jonkheer Franz Ludwig Ferdinand Carl von ((1831-1859)
Pestel, Jonkheer Willem Frederik Gustaaf Adolf von (1834-1930
Pestel, Jonkheer Willem Frederik Anne von (1864-1935)
Pestel, Jonkheer Rudolf Willem Frederik von (1915- )
Pestel, Jonkheer J.W.F.G. van
Pestel, Mr. Conrad Ferdinand Friedrich von (1766-1834)
Het familiearchief bevat archivalia van de familie Von Pestel. De stamvader van de familie Von Pestel - F.W. Pestel - was hoogleraar staats- en natuurrecht in Leiden. Verder hebben de leden van het geslacht carrière gemaakt als militair, pensionaris, notaris of advocaat. Het betreft privéstukken van de familie als dagboeken, gedichten en portretten en stukken betreffende de genealogie, maar ook een neerslag van de functies die bekleed zijn door de diverse leden van de familie.
Archiefvorming
Geschiedenis van de archiefvormer
Familie Von Pestel
Volgens Nederland's Adelsboek 1916, blz.67 was Thomas Pestel hofprediker van koning Hendrik VIII van Engeland. Een zoon week ter wille van het geloof uit naar de Nederlanden en werd commandant van Doesburg. Diens zoon verbleef te Minden, wiens zoon David Pestel (1605-1634) hoogleraar in de rechtswetenschap te Rinteln (in het graafschap Schaumburg-Lippe) werd en in 1648 deel nam aan de vredesonderhandelingen te Munster. Een zoon die te Minden woonde had een aldaar 24 juni 1691 geboren zoon Friedrich Ulrich Pestel, die hoogleraar in de rechtswetenschap te Rinteln werd en aldaar in november 1764 overleed, nadat hij in 1722 gehuwd was met Helena Elisabeth Lenderking, dochter van de advocaat en burgemeester Lenderking te Rinteln.
Diens zoon Friedrich Wilhelm Pestel werd hoogleraar in Rinteln en in 1763 aan de Leidse hogeschool. Daardoor is hij de stamvader van het Nederlandse geslacht Von (of Van) Pestel, dat nu hier te lande in de mannelijke lijn is uitgestorven.
Geschiedenis van het archiefbeheer
Het archiefje van het geslacht Von Pestel berustte onder de dochters van de overleden Haagse notaris Jonkheer Willem Frederik Anne van Pestel (1864-1935) te 's-Gravenhage en werd ter inzage gegeven aan haar neef Jonkheer dr.E.A. van Beresteyn aldaar, die een band met stukken van Mr. Friedrich Franz Ludwig von Pestel (1764-1837) uit leende aan een der zusters Van Pestel, die met haar man Freiherr Von Wangenheim in Brunswijk woonde. Op 23 december 1940 haalde Jonkheer Van Beresteyn een portefeuille met genealogisch materiaal uit het archief-Pestel; deze map is verloren gegaan bij een brand in zijn buitenhuis. Het overige archief-Von Pestel plaatste hij tijdens de tweede wereldoorlog, zonder voorkennis der familie, bij zijn persoonlijk archief, in het Algemeen Rijksarchief, waaruit de stukken het vorig jaar te voorschijn gekomen zijn. Thans berust de door Freiherr Von Wangenheim geleende band, ondanks de oorlogsgebeurtenissen in Duitsland, ten huize van mevrouw Wilbrenninck, geb. Jonkvrouwe Bertha Johanna van Pestel, Floris Grijpstraat 21 te 's-Gravenhage. De bedoeling is dat deze band in de toekomst bij het familie-archief alhier geplaatst zal worden. Bedoelde band houdt in een levensschets van Mr.Friedrich Franz Ludwig von Pestel (1764-1837), door zijn zoon Jonkheer Wilhelm Friedrich von Pestel, kapitein der artillerie te Amersfoort, samengesteld in 1851-1852 en 120 bladzijden beslaand. Daarbij zijn ingebonden een aantal bewijsstukken, o.a. brieven ontvangen door Mr.F.F.L. von Pestel, als pensionaris van Vlissingen en als rechter in het Nassause land, van Prins Willem V en zijn gemalin Prinses Wilhelmina, van de Erfprins van Oranje en latere Koning Willem I, van Prins Frederik en van de Hertogen van Nassau, te zamen 138 bijlagen over de jaren 1788-1833.
De verwerving van het archief
De rechtstitel is (nog) onbekend
De verwerving van het archief
De rechtstitel is (nog) onbekend.
2.21
Aanwijzingen voor de gebruiker
Openbaarheidsbeperkingen
Volledig openbaar.
Materiële beperkingen
Aanvraaginstructie
Openbare archiefstukken kunnen online worden aangevraagd en gereserveerd. U kunt dit ook via de terminals in de studiezaal van het Nationaal Archief doen. Om te kunnen reserveren dient u de volgende stappen te volgen:
U maakt een profiel aan op www.gahetna.nl, en logt vervolgens in
Via de archiefinventaris (alleen de beschrijvingen met rode nummers) selecteert u het gewenste archiefstuk door op de knop 'Reserveren' te klikken
In het volgende scherm geeft u aan op welke dag u het archiefstuk wilt inzien
Indien u zich bevindt in de studiezaal en een tafelnummer heeft ontvangen kunt u dit nummer vermelden. Als u geen tafelnummer heeft kunt u tafelnummer 777 laten staan
Vervolgens bevestigt u uw reservering door deze te versturen.
Verwant materiaal
Beschikbaarheid van kopieën
Afgescheiden archiefmateriaal
Onderstaande stukken van Karel Willem Frederik Prins van Nassau-Weilburg
Karel Willem Frederik Prins van Nassau-Weilburg werd geboren in Kirchheim-Bolanden op 1775 mei 1, en overleed op een niet bekende plaats 1807 mei 11. Hij was een zoon van Karel Christiaan, Vorst van Nassau-Weilburg (1735-1788) en Wilhelmina Carolina Prinses van Oranje-Nassau (1743-1787). Hij streed in dienst van het Nederlandse leger.
werden aangetroffen in het familie-archief Von Pestel, dat tijdens de tweede wereldoorlog in het Algemeen Rijksarchief kwam. Dit is in zoverre verklaarbaar, daar Mr. Friedrich Frans Ludwig von Pestel (1764-1837) in Diez a.d.Lahn in briefwisseling stond met 's Prinsen zuster Amalia, door haar huwelijk Vorstin van Anhalt-Bernburg-Schaumburg-Hoym en residerend op het slot Schaumburg aan de Lahn bij Diez.
Zie archief-Von Pestel inv. no. 52 en no. 78.
Ingekomen brieven bij Karel Prins van Nassau-Weilburg, kolonel kommandant van het tweede regiment Oranje-Nassau der Staten- Generaal der Verenigde Nederlanden, van zijn zuster Amalia Prinses van Anhalt geb. Prinses van Nassau-Weilburg, 1793-1794, 3 stukken.
Aan de brief van 4 mei 1794 is vastgehecht een ongedateerd schrijven, waarschijnlijk van Prinses Wilhelmina van Pruisen, de latere koningin Wilhelmina.
Brieven aan Prins Karel van Nassau-Weilburg van zijn zuster Prinses Henriëtte van Nassau-Weilburg, 1793-1794, 2 stukken.
Oorlogstestament van Karel Prins van Nassau-Weilburg, kolonel commandant van het tweede regiment Oranje-Nassau, 1794, 1 stuk.
Bovenstaande stukken betreffende Karel Willem Frederik Prins van Nassau-Weilburg zijn overgebracht naar toegang 1.11.01.01: Inventaris van de collectie aanwinsten van de voormalige Eerste Afdeling van het Algemeen Rijksarchief, 11e eeuw-1933, inv.nr. 2078.
Beschrijving van de series en archiefbestanddelen
- Friedrich Wilhelm (von) Pestel (1724-1805)., I.
  Zoon van Friedrich Ulrich Pestel (1691-1764) en Helena Elisabeth Lenderking, geb. Rinteln, 1724 januari 7, overl. Leiden 1805 oktober 16, tr. 1752 mei 16 Sophie Wilhelmine von Redeker, geb. Vlotho in Westfalen, 1731 mei 17, overl. Leiden 1783 december 10, dr. v. Franz Conrad von Redeker, domeinraad. Studie in Rintelen en Göttingen, 1747 doctor in beide rechten, docent zedekunde aan de Academie te Rinteln, 1748 hoogleraar rechtswetenschap te Rinteln, 1763 hoogleraar natuur- en staatsrecht te Leiden, zijn Commentarii de Republica Batava (Lugd.Bat, 1782) is de eerste uitvoerige historische beschrijving der staatsinstellingen van de Republiek met zijn ambtsgenoot A. Kluit werd hij in 1795 als hoogleraar afgezet, met behoud van zijn jaarwedde van ƒ 2000.-; vertrokken naar Duitsland; in 1802 onder aandrang van curatoren en senaat teruggeroepen; hervatte 1803 zijn colleges. In 1792 verhief de Keizer deze hoogst bekwame jurist en historicus in de adelstand met de naam Von Pestel. Zie Mr. J. van Kuyk in: Nieuw Nederlandsch Biografisch Woordenboek, III, kol.968-969.
  - Gedichtje op de Europese mogendheden, geschreven in een kinderhand, z.j.; 1; 1 stuk
    Volgens potloodaantekening geschreven door de latere prof.dr. Friedrich Wilhelm von Pestel.
  - Lijst van colleges der Hessense academie te Rinteln (gedrukt)., 1751; 2; 1 stuk
    In de juridische faculteit worden o.a. vermeld Fridericus Ulricus Pestel en Fridericus Wilhelmus Pestel.
  - Afscheidsgroet van zijn studenten voor Friedrich Wilhelm Pestel, Hessisch regeringsraad en hoogleraar aan de Ernestinische hogeschool te Rinteln, bij zijn vertrek als hoogleraar in staats- en privaatrecht naar de Leidse universiteit, (gedrukt)., 1763; 3; 1 stuk
  - "Synchronisme des evenemens les plus remarquables du genre humain après le déluge arrivé selon le calcul le plus approuvé en 1656 après la création qui a duré un an et dix jours" door Von Pestel, z.j.; 4; 1 stuk
  - Tabellen van de staatkundige toestand van Europa sinds het laatste deel van de dertiende eeuw tot aan de regering van Keizer Maximiliaan I in 1493, door Von Pestel., z.j.; 5; 2 stukken
  - "Considérations sur les changemens principaux arrivés dans l'Europe entiere pendant le règne de Maximilien I jusqu'à I'an 1519", door Von Pestel., z.j.; 6; 1 stuk
  - "Réflexions générales sur les principaux changemens arrivés pendant le tems de Charles V dans le système de l'Europe, et dans l'état intérieur des differens pais de l'Europe à l'égard du gouvernement et dans les aisances plus au moins grandes procurées au peuple", door Von Pestel., z.j.; 7; 2 stukken
  - "Suite des evenemens sous le règne des Empereurs Maximilien 2 et Rudolphe 2", door Von Pestel., z.j.; 8; 2 stukken
  - "Etat de l'Europe en 1630 lorsque Gustave Adolphe parût sur le theatre de l'Allemagne", door Von Pestel, z.j.; 9; 2 stukken
  - "Remarques sur le militaire" van keizer Maximiliaan I tot koning Frederik de Grote, door Von Pestel, z.j.; 10; 1 stuk
  - "Origine et établissement actuel des ordres religieux (geistliche Ritterorden)" door Von Pestel, z.j.; 11; 1 stuk
  - Aantekeningen over staatsrecht en geschiedenis van geestelijke en wereldlijke vorstendommen van het Heilige Roomse Rijk, door Von Pestel, z.j.; 12; 4 stukken
  - Aantekeningen van Von Pestel over staatsbestuur en staatsrecht, genummerd I - XVII, z.j.; 13; 1 omslag
  - Aantekeningen van en voor professor Von Pestel, (c.1800); 14; 1 omslag
  - Eigenhandige afscheidsgroet van prof. F.W. von Pestel bij zijn gedwongen vertrek uit Leiden, 1796; 15; 1 stuk
  - Stukken betreffende het verzoek van de senaat der Leidse universiteit in 1802 aan de hoogleraar F.W. von Pestel om zijn in 1795 verlaten post weder te komen bekleden, (1802) en z.j.; 16; 1 omslag
  - Kennisgeving aan "Doctor Pestell in Leiden" door Heinrich von Plotho, luitenant bij het Koninklijk Pruisisch Infanterie-regiment Von Hallman, en Johana Wilhelmina Rappard, in Rastenburg, van hun voorgenomen huwelijk., 1775; 17; 1 stuk
  - Gedicht van Muller Massis op prof.Allemand, collega van prof. Von Pestel te Leiden, (c.1786); 18; 1 stuk
    Volgens Nieuw Nederlandsch Biografisch Woordenboek I, 75-76, werd Jean Nicolas Sébastien Allamand (1713-1787) 1 februari 1749 prof.math. et phil. te Leiden.
  - Aantekeningen van dr.Jona Willem Te Water voor F.W. Pestel, over geleerden als Ubbo Emmius, Papenbroek e.a., 1787; 19; 1 stuk
  - Acte waarbij de Rooms Keizer Franz II de hoogleraar in het staats- en privaatrecht Friedrich Wilhelm Pestel met zijn wettige nakomelingen verheft in de adelstand van het Heilige Roomse Rijk en de familienaam Pestel verandert in Von Pestel, met het keizerlijk zegel in koperen doos, in blikken trommel., 1792; 20; 1 band
  - Stukken betreffende de kosten der adelsverheffing van Friedrich Wilhelm Pestel, 1792, 1793, 1838 en z.j.; 21; 1 omslag
  - Geschreven en getypt afschrift van het adelsdiploma van Keizer Frans II voor Friedrich Wilhelm Pestel van, 1792 (c.1875) en (c.1925); 22; 2 stukken
  - Brief aan een Excellentie, geschreven door Von Pestel te Leiden ter aanbeveling van zijn zoon, 1793; 23; 1 stuk
  - Verjaarsgedichten van F.W.von Pestel voor zijn dochter Charlotte von Pestel, 1798, 1802; 24; 2 stukken
    Charlotte Christiane von Pestel werd 22 dec.1759 te Rinteln geboren en overleed 10 september 1843 te Leiden.
  - Latijns briefje aan (Von Pestel) van L.Wensinck Rouveroy, 1804; 25; 1 stuk
  - Schimpdicht op de Jezuiten, z.j.; 26; 1 stuk
  - Gedichten van Borger en M. Siegenbeek op het overlijden van de achttienjarige Hendrik Albert van der Palm, z.j.; 27; 2 stukken
  - Silhouette van Vorst Gallitzin te St.Petersburg, (c.1800); 28; 1 stuk
    Leerling van prof. Von Pestel.
  - Gelijktijdig gewaarmerkt afschrift der beschikking van F.W. von Pestel ten behoeve zijner dochters die hem verpleegd hebben, 1805; 29; 1 stuk
    Dit waren Charlotte (zie inv.no.24) en Auguste Louise Wilhelmine von Pestel, geb. 4 dec.1762 te Rinteln, overl. 6 augustus 1829 te Leiden.
  - Gedichtje van L. Wensinck v. Rouveroij op het overlijden van F.W. Pestel op, 16 oktober 1805; 30; 1 stuk
  - Levensbericht van Frederik Willem von Pestel, overleden, 16 oktober 1805. z.j.; 31; 1 stuk
    In het Latijn; onbekend door wie.
  - Aanspraak van Jona Willem te Water in de jaarlijkse algemene vergadering van de Maatschappij der Nederlandse Letterkunde te Leiden (gedrukt) op, 2 juni 1806; 32; 1 stuk
    Betreft o.a. Fredrik Wilhelm von Pestel, lid sedert 1774.
  - "Pestel." Gedachtenisrede door Mr. Willem Bilderdijk. Gedrukt te Leiden, 1809; 33; 1 deeltje
  - Gedicht van Abraham de Keyzer voor de kinderen van de hoogleraar Friedrich Wilhelm von Pestel na diens overlijden op afgeschreven door Mr. Conrad Ferdinand Friedrich von Pestel., 16 oktober 1805; 34; 1 stuk
- Mr. Friedrich Franz Ludwig von Pestel, (1764-1837)., II.
  Zoon van Friedrich Wilhelm von Pestel (1724-1805) en Sophie Wilhelmine von Redeker, geb. Leiden 1764 oktober 15, overl.Wiesbaden 1837 mei 6, 1779-1786 student in de rechten te Leiden, tr. Ohsen 1801 april 9 Charlotte Theodore Justine Freiin von Gerstein-Hohenstein, dr. v. Freiherr Carl Franz von Gerstein-Hohenstein en Rosine Elisabeth von Reiche, geb. Vernewahlshausen 1770 maart 7, overl. Wiesbaden 1833 januari 26, 1787 advocaat te 's-Gravenhage, 1788 pensionaris van Vlissingen, 24 juni 1800 door Prins Willem V benoemd tot raad van Justitie te Dillenburg, 1811 raadsheer in het hof van appèl te Dusseldorp, 1814 lid van het hof van appèl te Diez a.d. Lahn.
  - Zegel in rode was der provincie Zeeland, losgeraakt van een diploma van het Hof te Middelburg betreffende meerderjarigverklaring van Mr. F.F.L. von Pestel. In blikken doos. Met desbetreffende aantekening door Jonkheer Wilhelm Friedrich von Pestel, 1849; 35; 1 stuk
  - Tekst der toespraak van Mr. Friedrich Franz Ludwig von Pestel bij zijn installatie als pensionaris van Vlissingen, (voor of in 1789); 36; 2 stukken
  - Brief aan Mr. Friedrich Franz Ludwig von Pestel, pensionaris van Vlissingen, van Lampsins over Prins Willem V en Zeeuwse aangelegenheden, 1789; 37; 1 stuk
  - Brief aan Mr. Friedrich Franz Ludwig von Pestel, pensionaris van Vlissingen, van J.S. van der Mandere, douairière Van de Perre, (1789); 38; 1 stuk
    Jaartal met potlood bijgeschreven.
  - Eigenhandige militaire orders van de Erfprins van Oranje voor zijn secretaris bij zijn hoofdkwartier Mr. Friedrich Franz Ludwig von Pestel, pensionaris van Vlissingen, betreffende de verdediging van de Republiek tegen de Fransen, 1794-1795 en z.j.; 39; 1 omslag
  - "Carte des routes des Pays-Bas et des frontières de France" door J.B. De Bouge, z.j.; 40; 1 stuk
    Volgens dorsaal opschrift gebruikt door Mr. F.F.L. von Pestel, gedetacheerd bij het hoofdkwartier van de Erfprins van Oranje als secretaris der Staten van Holland bij het leger.
  - Aantekening van Mr. Friedrich Franz Ludwig von Pestel over zijn besprekingen met aanhangers van het Huis van Oranje in de Republiek in, juli 1795; 41; 1 stuk
  - Ingekomen stukken bij en minuten van uitgaande stukken van Mr. F.F.L. von Pestel betreffende de oorlogsgebeurtenissen in het Nassause land, 1796, 1805-1806 en z.j.; 42; 1 omslag
  - Familie-aantekening door Charlotte von Oheimb, geb. Von Gerstein, tante van Charlotte von Pestel, geb. Gerstein-Hohenstein, (c.1800); 43; 1 stuk
  - Brieven ingekomen bij Mr. Friedrich Franz Ludwig von Pestel te Dillenburg van Prins Willem V, de Erfprins van Oranje en Prinses Louise, 1800-1803; 44; 4 stukken
    De brief van de Prins van Oranje van 13 mei 1800 is een afschrift.
  - Reispas naar Dillenburg, uitgereikt door de magistraat van Duisburg, voor de burgers en kooplieden Von Gronemeyer en Von Pestel, 1801; 45; 1 stuk
  - Reispas voor de Fürstlich Oranien-Nassauische Regierungs Rath Von Pestel te Dillenburg van de Fürstlich Oranien-Nassauische Landes-Regierung te Dillenburg, 1804; 46; 1 stuk
  - Stukken van Mr. Friedrich Franz Ludwig von Pestel betreffende de belediging hem aangedaan door de Geh. Commerz Rath Von Canstein, 1805; 47; 1 omslag
  - Brief aan Mr. Friedrich Franz Ludwig von Pestel, Ober Appellations Rath te Dusseldorp, van Von Canstein te Dillenburg aangaande een benoeming van Eversman, 1812; 48; 1 stuk
  - Uitnodigingen voor Mr. Friedrich Franz Ludwig von Pestel, 1812-1832; 49; 4 stukken en 1 omslag
  - Buitenlands paspoort van het hertogdom Nassau voor Mr. Friedrich Franz Ludwig von Pestel, Oberappellations Rath te Diez, 1816; 50; 1 stuk
  - Brief aan Mr. Friedrich Franz Ludwig von Pestel, ter ere van zijn verjaardag geschreven door zijn zoon Jonkheer Wilhelm Friedrich von Pestel, 1816; 51; 1 stuk
  - Ingekomen brieven bij Von Pestel van Amalia Vorstin-weduwe van Anhalt-Bernburg-Schaumburg-Hoym, geb. Prinses van Nassau-Weilburg en van haar hofdame freule C. von Stein, 1820-1826 en z.j.; 52; 23 stukken
  - Brief van de directeur-generaal van Oorlog De Eerens aan Von Pestel, hem namens de Koning dankend voor de van de Hertog van Nassau bekomen toestemming om in het hertogdom voor de Koning troepen te werven (afschrift)., 1830; 53; 1 stuk
    Zie Algemene Staatssecretarie, 30 nov.1830 La K 47 geheim.
  - Minuut-brief door Mr. Friedrich Franz Ludwig von Pestel geschreven aan de Kon. Nederlandse gezant Von Eck in Stuttgart over het hertogdom Nassau, 1831; 54; 1 stuk
  - Veiligheidskaart, uitgereikt door de directeur van politie te Leiden voor Mr. Friedrich Franz Ludwig von Pestel te Wiesbaden, 1834; 55; 1 stuk
  - Reispas uitgegeven door de Landes regierung van het hertogdom Nassau aan de gewezen Koninklijk Nederlandse Oberapellations gerichtsrath Von Pestel met familie te Wiesbaden, 1836; 56; 1 stuk
  - Nederlandse, Duitse en Franse gedichten, waarschijnlijk verzameld door Mr. Friedrich Franz Ludwig von Pestel of zijn zoon Jonkheer Wilhelm Friedrich von Pestel, 1820, 1825 en z.j.; 57; 1 omslag
  - Lijsten van titels van boeken betreffende staatsrecht en geschiedenis van Europese landen, opgemaakt, 25 mei 1837; 58; 1 omslag
    waarschijnlijk toebehoord hebbend aan Mr. Friedrich Franz Ludwig von Pestel.
  - Portret van Philipp von Pestel (1768-1835), Koninklijk Pruisisch opperpresident der Rijnprovincie, gelitografeerd door P.W. Kreeft, z.j.; 59; 1 stuk
- Jonkheer Wilhelm Friedrich von Pestel (1802-1880.), III.
  Zoon van Mr. Friedrich Franz Ludwig von Pestel (1764-1837) en Justine Freiin von Gerstein-Hohenstein (1770-1833), geb. Dillenburg, 1802 februari 9 overl. Utrecht 1880 januari 30, tr. Antwerpen 1826 januari 26 Philippina Christina Scherer, dr. v. Georg Friedrich Scherer en Margarethe Luise Muth, geb. Weinheim (Baden) 1804 juli 12, overl. Utrecht 1899 februari 7, luitenant-generaal der artillerie, adjudant des Konings.
  - Gelegaliseerd uittreksel uit het geboorteregister der Evangelische Kirche te Dillenburg betreffende de geboorte op 9 februari 1802 van Wilhelm Friedrich von Pestel, zoon van Justizrath Friedrich Franz Ludwig von Pestel en Charlotte Theodore Justine von Gerstein, 1851; 60; 1 stuk
    Gedoopt 22 februari 1802. Doopgetuigen waren o.a. "der Erbprinz von Oranien Friedrich Wilhelm" en de Hessische Regierungsrath Wilhelm Friedrich von Pestel
  - Copie-plattegrond van het landgoed Bruche bij Melle in Hannover in 1803, verworven door Conrad Ferdinand Friedrich von Pestel, auf Bruche und Krietenstein (1766-1834), gebruikt bij een gedeeltelijke opmeting in mei en juni 1836 door waarschijnlijk zijn neef Jonkheer Wilhelm Friedrich von Pestel., [z.j.]; 61; 1 stuk
  - Diploma waarbij Willem I Koning der Nederlanden Jonkheer Willem Frederik von Pestel, zoon van Frederik Frans Lodewijk von Pestel en Charlotte Theodore Justine von Gerstein, met zijn wettige nakomelingen inlijft in de adelstand der Nederlanden met het praedicaat van Jonkheer en HoogWelGeboren, 1838; 62; 1 charter
    Charter met uithangend koninklijk zegel, geborgen in blikken trommel
    Geborgen in blikken trommel
  - Koninklijk besluit van 29 juni 1851, tot uitreiking van brieven van naturalisatie aan Jonkheer Wilhelm Friedrich von Pestel, kapitein bij het regiment rijdende artillerie te Amersfoort, 63; 1 charter
  - Dagboek van Jonkheer Wilhelm Friedrich von Pestel, luitenant-generaal der artillerie, adjudant des Konings, over 1863, bijgeschreven in de gedrukte "agenda voor 1863 onder redactie van J.D. Doorman"., 64; 1 deel
  - Lijkrede bij de begrafenis van Louisa Sophie Wilhelmine von Pestel (geb. 24 juni 1850, overl. 15 dec.1868) op het landgoed Bruche, door ds. Thiemann te Melle, 65; 1 stuk
    Afgeschreven door Jonkheer Wilhelm Friedrich von Pestel.
  - Verslag van een lezing van ds. Zaalberg, predikant te 's-Gravenhage, gehouden te Utrecht over het liberalisme, 1869; 66; 1 stuk
    Uit het Utrechtsch Dagblad overgeschreven door Jonkheer Wilhelm Friedrich von Pestel.
  - Sinterklaasgedicht geschreven door Jonkheer Wilhelm Friedrich von Pestel voor "Jeannette", 1869; 67; 1 stuk
  - Minuut-verzoekschrift van Jonkheer Wilhelm Friedrich von Pestel aan de Koning om zijn familienaam Von Pestel te veranderen in Van Pestel, 1873; 68; 1 stuk
  - Verslag der reis die Jonkheer W.F. von Pestel, majoor van het regiment veld-artillerie, in opdracht van de Koning, tezamen met kolonel J. Scheltus van het regiment grenadiers en jagers en luitenant-kolonel J.G. Wilbrenninck van het 4e regiment dragonders, in augustus 1855 naar Berlijn maakte, om getuige te zijn van de grote manoeuvres van het Pruisische leger, 69; 3 bandjes
    Niet voltooid.
  - Eigenhandig geschreven testament van Jonkheer Wilhelm Friedrich von Pestel, met naschrift van; 1878; 1880; 70; 1 omslag
  - Stamboom der familie Von Pestel, beginnend met Thomas Pestel, hofprediker van Koning Hendrik VIII van Engeland, opgesteld voor Molly von Pestel door haar broeder Jonkheer Wilhelm Friedrich von Pestel in 1839 en bijgewerkt in, 1871 en 1873; 71; 1 stuk
    Met "Molly von Pestel"" is bedoeld Marie Sophie Charlotte von Pestel, dochter van mr. Frriedrich Franz Ludwig von Pestel (1764-1837) en Charlotte Theodora Justine Freiin von Gerstein-Hohenstein (1770-18833), geboren Dillenburg 2 april 1804.
  - Kroniek der familie Von Pestel, opgesteld door Jonkheer Wilhelm Friedrich von Pestel, beginnend met Thomas Pestel, hofprediker van koning Hendrik VIII van Engeland tot, c.1850; 72; 1 omslag
    Genummerd 1-32.
  - Genealogische aantekeningen betreffende het geslacht Von Pestel, opgemaakt door Jonkheer Wilhelm Friedrich von Pestel, ten behoeve der uit te geven Annuaire de la noblesse et des familles patriciennes des Pays-Bas door A.A. Vorsterman van Oyen, 1870; 73; 1 omslag
  - Aantekeningen van Jonkheer Wilhelm Friedrich von Pestel over het geslacht van zijn moeder Charlotte Theodore Justine von Gerstein-Hohenstein, 1840-c.1874 en z.j.; 74; 1 omslag
  - Uittreksels uit het Journal politique de Leide betreffende een rectorale rede van professor Hageman in over professor Dr. Friedrich Wilhelm von Pestel, gedeeltelijk geschreven door Jonkheer Wilhelm Friedrich von Pestel., 1811; 75; 2 stukken